【裁判字號】    98,審易,341
【裁判日期】    980724
【裁判案由】    竊盜
【裁判全文】
臺灣新竹地方法院刑事判決             98年度審易字第341號
公  訴  人  臺灣新竹地方法院檢察署檢察官
被      告  丙○○
上列被告因竊盜案件，經檢察官提起公訴（98年度偵字第2795號
），本院依簡式審判程序判決如下：
    主  文
丙○○犯竊盜罪，累犯，處有期徒刑肆月，如易科罰金，以新臺
幣壹仟元折算壹日；扣案之鑰匙壹支，沒收之。又犯竊盜罪，累
犯，處有期徒刑伍月，如易科罰金，以新臺幣壹仟元折算壹日。
主刑部分應執行有期徒刑柒月，如易科罰金，以新臺幣壹仟元折
算壹日。
    事實及理由
壹、構成犯罪事實：
    丙○○分別出於為自己不法所有目的的犯罪意思，(1)於民國
    97年10月29日下午1 時30分許，在新竹市○○區○○街90之
    1 號前，見林孟潔所有車牌號碼N3Y-290 號重型機車停放在
    該處，無人看管，認有機可趁，持自備鑰匙1 支，以開啟機
    車電門之方式，竊取上開機車得手，於隔日在苗栗縣頭份鎮
    頭份大橋附近，拾獲報廢機車OEG-073 號車牌1 面，將車牌
    號碼N3Y-290 號重型機車原有車牌拆下後，改懸掛該報廢機
    車OEG-073 號車牌，供己代步使用。(2)又於98年1 月1 日上
    午5 時許，在新竹市○○區○○路5 段590 號前，見乙○所
    有車牌號碼W2－8890號自用小客車停放在該處，無人看管，
    認有機可趁，持自備鑰匙1 支（未扣案），以開啟汽車電門
    之方式，竊取上開汽車得手，於隔日將該自用小客車原有車
    牌拆下，改懸掛已報廢車牌號碼H2－9847號自用小客車車牌
    ，供己代步使用。嗣於98年3 月8 日下午4 時30分許，丙○
    ○駕駛前揭懸掛該報廢機車OEG-073 號車牌之失竊機車（原
    有車牌號碼N3Y-290 號），搭載羅金煥，行經苗栗縣頭份鎮
    ○○路圓寶遊藝場前，為警查獲，並扣得其所有的鑰匙1 支
    ，及扣得行竊所得之贓物機車1 部（已由林孟潔之母甲○○
    領回）、汽車1 輛（已由乙○領回），始悉上情。
貳、認定犯罪事實所根據的證據及理由：
一、被告丙○○於警局詢問時、檢察官偵查中、本院準備程序及
    簡式審判程序訊問時之自白。
二、證人即被害人乙○於警詢時之證述。
三、證人甲○○、羅金煥於警詢時之證述。
四、車籍查詢基本資料詳細畫面2 份、贓物認領保管單2 張、苗
    栗縣警察局頭份分局搜索扣押筆錄暨扣押物品目錄表3 份、
    採證照片12幀在卷可查。
五、扣案之鑰匙1 支可資證明。
、論罪科刑的理由：
一、論罪：
（一）被告丙○○本件2 次所為，均係犯刑法第320 條第1 項之
      竊盜罪。
（二）數罪併罰：被告所犯前開竊盜2 罪間，犯意各別、行為可
      分，應予以分別論罪，合併處罰之。
（三）累犯：被告丙○○前曾於87年2 月間，因放火燒燬建物
      及住宅案件，經本院於88年1 月27日，以87年度訴字第28
      3 號判決，判處有期徒刑3 年10月，嗣於88年3 月15日確
      定；又於87年7 月間，因竊盜案件，經臺灣苗栗地方法
      院（下稱苗栗地院）於87年12月16日，以87年度易字第86
      1 號判決，判處有期徒刑1 年6 月，嗣於88年1 月8 日確
      定；又於88年7 月間，因竊盜案件，經本院於88年11月
      30日，以88年度易字第889 號判決，判處有期徒刑6 月，
      嗣於88年12月24日確定；又於88年8 月間，因竊盜案件
      ，經苗栗地院於89年3 月9 日，以88年度易字第870 號判
      決，分別判處有期徒刑10月、拘役50日，嗣於89年3 月26
      日確定；又於88年8 月間，因違反毒品危害防制條例案
      件，經苗栗地院於89年1 月13日，以88年度易字第906 號
      判決，判處有期徒刑6 月，嗣於89年2 月21日確定。上開
      、案件並經定應執行刑為有期徒刑5 年確定，另、
      、案件有期徒刑部分並經定應執行刑為有期徒刑1 年
      8 月確定，上開各罪接續執行，於89年3 月29日入監執行
      ，嗣於93年7 月5 日因縮短刑期假釋出監（93年7 月5 日
      至93年8 月23日執行拘役50日，原縮刑期滿日為95年5 月
      14日）。又於94年5 月間，因違反毒品危害防制條例案
      件，經本院於94年8 月18日，以94年度竹簡字第579 號判
      決，判處有期徒刑4 月，嗣於94年9 月12日確定；又於
      94年11月間，因竊盜案件，經苗栗地院於95年5 月30日，
      以95年度易字第235 號判決，分別判處有期徒刑11月、拘
      役50日，嗣於95年7 月3 日確定。復因減刑條例之實施，
      上開、案件經減刑及定應執行刑為有期徒刑2 年6 月
      確定，、、案件有期徒刑部分經減刑及定應執行刑
      為有期徒刑10月確定（拘役部分已執畢），案件經減刑
      為有期徒刑2 月確定，案件經減刑為有期徒刑5 月又15
      日、拘役25日確定。前案假釋經撤銷後執行殘刑，並接續
      執行上開、案件，於95年2 月7 日入監執行，並於97
      年3 月22日縮刑期滿執行完畢等情，有臺灣高等法院被告
      前案紀錄表及刑案資料查註紀錄表各1 份為證，其於5 年
      以內故意再犯本件有期徒刑以上之罪，為累犯，應依刑法
      第47條第1 項規定，加重其刑。
二、科刑：
（一）主刑：審酌被告素行不佳，仍不知悔悟再犯本件竊盜案件
      ，因為缺少交通工具而起意偷竊的犯罪動機、目的，及以
      自備鑰匙竊取車輛的手段，任意竊取他人財物，其所為顯
      不尊重他人財產權益，及竊盜所得財物之價值，以及被告
      犯後坦承犯行等一切情狀，就上開2 罪分別量處如主文所
      示之刑，並定其應執行之刑及諭知易科罰金之折算標準，
      以示懲儆。
（二）得易科罰金之說明：按「中華民國94年2 月2 日修正公佈
      之現行刑法第41條第2 項，關於數罪併罰，數宣告刑均得
      易科罰金，而定應執行刑之刑逾6 個月者，排除適用同條
      第1 項得易科罰金之規定部分，與憲法第23條規定有違，
      並與本院釋字第366 號解釋意旨不符，應自本解釋公佈之
      日起失其效力。」，司法院於98年6 月19日公佈釋字第66
      2 號解釋在案。故對於數罪併罰，數宣告刑均得易科罰金
      ，而定應執行之刑超過6 個月之案件，依司法院釋字第36
      6 號、第662 號解釋意旨，仍得易科罰金，附此敘明。
（三）從刑（沒收）：扣案之鑰匙1 支，為被告所有，且為供本
      件竊取機車犯行所用之物，業經被告供明在卷，應依刑法
      第38條第1 項第2 款之規定，宣告沒收之。
（四）不另為沒收之說明：至供竊取汽車犯行所用之自備鑰匙1
      支，並未扣案，且據被告供稱已丟棄，因無證據證明該鑰
      匙仍存，為免沒收執行之困難，爰不予宣告沒收，併此敘
      明。
肆、適用法律依據：
一、程序法方面：刑事訴訟法第284 條之1 、第273 條之1 第1
    項、第299 條第1 項前段。
二、實體法方面：刑法第320 條第1 項、第47條第1 項、第41條
    第1 項前段、第51條第5 款、第38條第1 項第2 款，刑法施
    行法第1 條之1 第1 項、第2 項前段，判決如主文。
本案經檢察官郭進昌到庭執行職務。
中    華    民    國    98    年    7     月    24    日
                  刑事第九庭法  官  馮俊郎
以上正本證明與原本無異。
如不服本判決，應於判決送達後10日內向本院提出上訴書狀。上
訴書狀應敘述具體理由，未敘述上訴理由者，應於上訴期間屆滿
後20日內補提理由書狀於本院（均須按他造當事人之人數附繕本
）「切勿逕送上級法院」。
中    華    民    國    98    年    7     月    24    日
                            書記官  蕭汝芳
附錄本案論罪科刑實體法條全文：
刑法第320 條第1 項：
意圖為自己或第三人不法之所有，而竊取他人之動產者，為竊盜
罪，處5 年以下有期徒刑、拘役或500 元以下罰金。（罰金之貨
幣單位改為新臺幣，並提高為30倍）


司法院資訊處製作；財團法人民間司法改革基金會備份。
